【裁判字號】    95,訴緝,139
【裁判日期】    950731
【裁判案由】    毒品危害防制條例
【裁判全文】
臺灣高雄地方法院刑事判決             95年度訴緝字第139號
公  訴  人  臺灣高雄地方法院檢察署檢察官
被      告  甲○○
                      號
                    現羈押於臺灣高雄看守所
上列被告因毒品危害防制條例案件，經檢察官提起公訴（94年度
毒偵字第2264號），本院改依簡式審判程序審理，判決如下：
    主  文
甲○○施用第一級毒品，累犯，處有期徒刑捌月。
    事  實
一、甲○○前因肅清煙毒條例案件，經本院以81年度訴緝字第63
    號判決，判處有期徒刑3 年9 月確定，復同因肅清煙毒條例
    案件，經臺灣高等法院高雄分院以82年度上訴字第2060號判
    決，判處有期徒刑2 年1 月確定，2 罪接續執行，於民國83
    年11月22日假釋出監，嗣因違反麻醉藥品管理條例案件，經
    本院以87年度易字第64號判決，判處有期徒刑6 月確定，前
    開假釋亦遭撤銷，再度入監服刑，於89年7 月25日因假釋出
    監，然又因毒品危害防制條例案件，經本院以91年度易字第
    3821號判決，判處有期徒刑6 月確定，上揭假釋亦遭撤銷，
    於93年2 月29日執行完畢。又曾因施用毒品案件，經本院以
    90年度毒聲字第258 號裁定送觀察、勒戒後，認有繼續施用
    毒品傾向，而由本院以90年度毒聲字第3783號裁定令入戒治
    處所施以強制戒治，復經本院以90年度毒聲字第6677號裁定
    停止戒治，於90年11月19日釋放出戒治處所，並於91年6 月
    18日停止戒治期滿執行完畢。詎其仍不知戒絕毒癮，明知海
    洛因業經公告列為毒品危害防制條例第2 條第2 項第1 款之
    第一級毒品，不得非法持有、施用，猶於前開強制戒治執行
    完畢釋放後5 年內，基於施用第一級毒品海洛因之犯意，於
    94年2 月3 日夜間9 時25分許回溯24小時內之某時點，在其
    位於高雄縣茄萣鄉○○村○○路○ 段21巷52號之住處內，以
    將第一級毒品海洛因摻於香菸內吸食之方式，施用第一級毒
    品海洛因1 次。嗣於94年2 月3 日下午5 時40分許，其因與
    持有毒品之姜文中（由檢察官另行處理）共同在位於高雄市
    三民區○○○路185 號之金輝飯店205 號房內，為警持搜索
    票查獲，甲○○因而至警局製作警詢筆錄，於警詢中經其同
    意後，採集其尿液送檢，因而查悉上情。
二、案經高雄市政府警察局三民第一分局移送臺灣高雄地方法院
    檢察署檢察官偵查起訴。
    理  由
一、按本件被告甲○○所犯係死刑、無期徒刑、最輕本刑為3 年
    以上有期徒刑以外之罪，其於準備程序就前揭被訴事實為有
    罪之陳述，經受命法官告知簡式審判程序之旨，並聽取其與
    公訴人意見後，本院認無不得或不宜改依簡式審判程序進行
    之處，爰依刑事訴訟法第273 條之1 第1 項、第284 條之1
    ，裁定本件由受命法官獨任進行簡式審判程序，合先敘明。
二、前揭犯罪事實，業據被告於本院審理中坦承不諱，且其前開
    為警查獲後，採集尿液送檢之檢驗結果，係呈施用第一級毒
    品海洛因後所會產生之嗎啡陽性反應，有高雄市立凱旋醫院
    94年3 月1 日第00000000號濫用藥物尿液檢驗報告在卷可稽
    ，則被告前開自白顯與事實相符，堪以採信。而被告前因施
    用毒品案件，經本院以90年度毒聲字第258 號裁定送觀察、
    勒戒後，認有繼續施用毒品傾向，而由本院以90年度毒聲字
    第3783號裁定令入戒治處所施以強制戒治，復經本院以90年
    度毒聲字第6677號裁定停止戒治，於90年11月19日釋放出戒
    治處所，並於91年6 月18日停止戒治期滿執行完畢等情，有
    臺灣高雄地方法院檢察署刑案資料查註紀錄表及臺灣高等法
    院被告前案紀錄表在卷可憑。綜上所述，被告於強制戒治執
    行完畢釋放後，5 年內再犯施用第一級毒品海洛因之犯行至
    明，本件事證明確，被告犯行堪以認定。
三、按海洛因係毒品危害防制條例第2 條第2 項第1 款所稱之第
    一級毒品，故核被告所為，係犯該條例第10條第1 項之施用
    第一級毒品罪。被告持有第一級毒品海洛因後，進而施用，
    其持有之低度行為應為施用之高度行為所吸收，不另論罪。
    被告有如犯罪事實欄所載之上揭前科紀錄，有前開臺灣高等
    法院被告前案紀錄表及臺灣高雄地方法院檢察署被告之刑案
    資料查註紀錄表在卷可稽，而被告行為後，刑法業於95年7
    月1 日修正公布施行，其中關於累犯之規定，亦有所修正，
    然本件被告不論依刑法修正前後之規定，均成立累犯，故應
    依刑法第2 條第1 項前段之規定，適用修正前刑法第47條規
    定加重其刑。爰審酌被告經強制戒治後，尚未能戒絕毒癮，
    足證前開保安處分措施實難矯治其惡性，惟念及其犯後坦承
    罪行，態度良好，而所犯係為自戕行為，尚未對他人造成實
    害等一切情狀，量處如主文所示之刑，以資懲儆。
據上論斷，應依刑事訴訟法第273 條之1 第1 項、第284 條之1
、第299 條第1 項前段，毒品危害防制條例第10條第1 項，刑法
第11條前段、第2 條第1 項前段，修正前刑法第47條，判決如主
文。
本案經檢察官朱秋菊到庭執行職務。
中    華    民    國    95    年    7     月    31    日
                  刑事第五庭    法  官 陳君杰
以上正本證明與原本無異。
如不服本判決，應於判決送達後10日內，向本院提出上訴狀。
中    華    民    國    95    年    7     月    31    日
                                書記官 陳昱良
附錄本判決論罪科刑法條全文：
毒品危害防制條例第10條第1 項
施用第一級毒品者，處6 月以上5 年以下有期徒刑。


司法院資訊處製作；財團法人民間司法改革基金會備份。
